臺灣桃園地方法院刑事判決　　　　　　　 94年度訴字第587號
公　訴　人　臺灣桃園地方法院檢察署檢察官
被　　　告　甲○○　男　51歲.
上列被告因違反毒品危害防制條例案件，經檢察官提起公訴（94
年度毒偵字第19號），被告於本院準備程序進行中，就被訴事實
為有罪之陳述，經本院告知簡式審判程序意旨，並聽取公訴人及
被告之意見後，本院合議庭裁定改由受命法官獨任依簡式審判程
序審理，並判決如下：
    主  文
甲○○連續施用第一級毒品，累犯，處有期徒刑捌月。
    事  實
一、甲○○前因違反槍砲彈藥刀械管制條例案件，經臺灣高等法
    院以89年度上訴字第2227號判處有期徒刑3 年8 月確定後，
    於民國90年4 月3 日入監服刑，嗣於92年3 月5 日假釋出監
    ，迄93年1 月14日保護管束期滿，假釋未被撤銷，徒刑視為
    執行完畢。甲○○又曾因違反毒品危害防制條例案件，由本
    院以88年度毒聲字第2831號裁定送觀察勒戒後，經勒戒處所
    評定並無繼續施用毒品之傾向，遂由臺灣桃園地方法院檢察
    署檢察官以88年度偵字第7460號為不起訴處分確定。之後復
    因施用毒品案件，由本院以92年度毒聲字第2293號裁定送觀
    察勒戒後，經勒戒處所評定並無繼續施用毒品之傾向，遂於
    89 年4月19日執行完畢出所，並由臺灣桃園地方法院檢察署
    檢察官以89年度毒偵字第113 號為不起訴處分確定。詎甲○
    ○仍不知悔改，於前述最後一次觀察勒戒執行完畢後5 年內
    ，又基於施用第一級毒品海洛因之概括犯意，自93年10月初
    某日起至93年11月18日晚上10時止，在其位於桃園縣平鎮市
    高雙里高山下56號之住處，以將第一級毒品海洛因摻入香菸
    內點火吸食之方式，連續施用第一級毒品海洛因多次，平均
    約2 、3 天施用1 次。嗣於93年11月19日凌晨0 時10分許，
    在桃園縣楊梅鎮豐野里集義祠前為警查獲。
二、案經桃園縣政府警察局楊梅分局報告臺灣桃園地方法院檢察
    署檢察官偵查後起訴。
    理  由
一、本案被告甲○○所犯之罪，並非法定刑為死刑、無期徒刑或
    最輕本刑3 年以上有期徒刑之罪，亦非高等法院管轄第一審
    之案件，而被告於準備程序中就被訴事實已為有罪之陳述，
    經本院告知簡式審判程序之旨，並聽取被告與公訴人之意見
    後，本院合議庭乃依刑事訴訟法第273 條之1 第1 項規定，
    裁定由受命法官獨任進行簡式審判程序，合先敘明。
二、右開犯罪事實，業據被告甲○○於本院審理時坦承不諱，又
    被告於前述時間為警查獲後，經警採集其尿液送驗之結果，
    確呈嗎啡類陽性反應（施用毒品海洛因之代謝物為嗎啡），
    有桃園縣政府警察局楊梅分局被採尿人姓名編號對照表及臺
    北榮民總醫院出具之檢驗清單、臨床毒物科濫用藥物檢驗報
    告各1 份附卷可稽；足見被告上開自白確與事實相符。末查
    ，被告曾因違反毒品危害防制條例案件，由本院以88年度毒
    聲字第2831號裁定送觀察勒戒後，經勒戒處所評定並無繼續
    施用毒品之傾向，遂由臺灣桃園地方法院檢察署檢察官以88
    年度偵字第7460號為不起訴處分確定。之後復因施用毒品案
    件，由本院以92年度毒聲字第2293號裁定送觀察勒戒後，經
    勒戒處所評定並無繼續施用毒品之傾向，遂於89年4 月19日
    執行完畢出所，並由臺灣桃園地方法院檢察署檢察官以89年
    度毒偵字第113 號為不起訴處分確定等情，有臺灣高等法院
    被告全國前案紀錄表、臺灣高等法院在監在押全國紀錄表各
    1 份與前述不起訴處分書2 紙附卷為憑。是被告於觀察勒戒
    執行完畢後5 年內，再犯施用第一級毒品之犯行，事證明確
    ，應堪認定。
二、核被告所為，係犯毒品危害防制條例第10條第1 項之施用第
    一級毒品罪。被告施用第一級毒品前後，持有為供施用之第
    一級毒品之低度行為，應為施用之高度行為所吸收，不另論
    罪。又被告多次施用第一級毒品之犯行，係在緊接之時間內
    ，以相同之方法，觸犯構成要件相同之罪名，顯係基於概括
    犯意連續為之，為連續犯，應依刑法第56條之規定，以一罪
    論並加重其刑。再被告有如事實欄所載之犯罪科刑執行情形
    ，有臺灣高等法院被告全國前案紀錄表1 份在卷可查，其於
    有期徒刑執行完畢後5 年內，再犯本件有期徒刑以上之罪，
    為累犯，應依刑法第47條規定加重其刑，並依法遞加重之。
    又起訴書雖僅就被告於93年11月19日凌晨1 時30分許回溯26
    小時內某時施用第一級毒品海洛因之犯行，予以起訴，惟被
    告其餘多次施用第一級毒品之犯行，與前開已起訴且經論罪
    之部分，既具有連續犯之裁判上一罪關係，自為起訴效力所
    及，應由本院併為審判。爰審酌被告歷經2 次觀察勒戒之矯
    治處遇後，仍無法戒除毒癮，顯見其毒癮深重；惟被告之犯
    罪行為主要係戕害自身，並未直接積極損害他人之利益，且
    其於犯罪後坦承犯行，表示悔意，態度尚稱良好等一切情狀
    ，量處如主文所示之刑。
據上論斷，應依刑事訴訟法第273 條之1 第1 項、第299 條第1
項前段，毒品危害防制條例第10條第1 項，刑法第11條前段、第
56條、第47條，判決如主文。
本案經檢察官趙燕利到庭執行職務。
中　　華　　民　　國　　94　　年　　6 　　月　　21　　日
                      臺灣桃園地方法院刑事第十一庭
                                法　官　游士珺
上正本證明與原本無異。
如不服本判決，應於送達後10日內，向本院提出上訴狀。
                                書記官  陳淑瓊
中　　華　　民　　國　　94　　年　　6 　　月　　27　　日
附錄本件論罪科刑法條全文：
毒品危害防制條例第10條第1 項
施用第一級毒品者，處六月以上五年以下有期徒刑。
